【裁判字號】    92,交聲,378
【裁判日期】    920430
【裁判案由】    違反道路交通管理處罰條例聲明異議
【裁判全文】
臺灣臺北地方法院交通事件裁定                 九十二年度交聲字第三七八號
    異議人即  甲○○
    受處分人
右列異議人即受處分人因違反道路交通管理處罰條例案件，對於臺北市交通事件裁決
所中華民國九十二年二月二十七日所為之處分（原處分案號：北市裁三字第裁二二－
ＡＸＸ０二二七八七號），聲明異議，本院裁定如左：
    主    文
異議之聲明駁回。
    理    由
一、按汽車駕駛人轉彎時，有不依標誌、標線、號誌指示情形者，處新臺幣六百元以
    上一千八百元以下罰鍰，道路交通管理處罰條例第四十八條第一項第二款定有明
    文。又汽車駕駛人，違反道路交通管理處罰條例第四十八條規定者，除應依原條
    款處罰鍰外，並予記違規點數一點，道路交通管理處罰條例第六十三條第一項第
    一款定有明文。次按汽車駕駛人，駕駛汽車違反道路交通安全規則，因而肇事致
    人受傷者，吊扣其駕駛執照三個月至六個月，道路交通管理處罰條例第六十一條
    第三項亦有明定。
二、臺北市交通事件裁決所原處分意旨以：本件受處分人即異議人甲○○於民國九十
    一年十二月十五日晚上八時三十分許，駕駛車號Ｅ二－二四０五號自小客車沿臺
    北市○○○路不明車道由東向西行駛（設有禁止左轉標誌）至肇事地點違規左轉
    彎往中山北路行駛時，其右前車角與沿對向外側車道由西向東行駛之車號ＩＤＥ
    －九０三號重型機車前車頭撞擊而肇事，致機車騎士洪詩慧及附載人顏婷如受傷
    ，經臺北市政府警察局交通警察大隊警員楊啟華以受處分人有違反道路交通管理
    處罰條例第四十八條第一項第二款、第六十一條第三項規定之行為掣單舉發，受
    處分人於應到案日九十二年二月十四日前之九十二年一月二十八日提出申訴，經
    函請原舉發單位調查結果，仍認其有前揭違規之行為，乃依道路交通管理處罰條
    例第四十八條第二款、第六十一條第三項、第六十三條第一項第一款及違反道路
    交通管理事件統一裁罰標準表等規定裁處其罰鍰新臺幣六百元，吊扣駕駛執照三
    個月，並記違規點數一點。
三、異議人聲明異議意旨略以：當時民權東路屬於半施工狀態，同向車道兩側並未看
    到有任何禁止左轉之交通號誌，禁止左轉之標誌是設立在中山北路與民權東路口
    ，且當時是晚上八點多，視線不佳及下班車流量大，故未注意到對面禁止左轉之
    標誌。當我駕駛車輛左轉時，靜止等待通過，突遭摩托車撞擊等語。
四、經查，異議人駕駛汽車違規左轉，致與洪詩慧騎乘之機車發生碰撞，有臺北市政
    府警察局交通警察大隊受理交通違規事件調查表、道路交通事故調查報告表、交
    通事故分析研判表及交通事故談話紀錄表等影本各一件在卷可按。而異議人主張
    事故地點民權東路汽車車道上沒有禁止左轉之標誌，雖經臺北市政府警察局交通
    警察大隊警員楊啟華到庭證述屬實，然據證人楊啟華庭提之事故現場照片一張及
    及異議人提出之現場照片四張所示，中山北路西側路口有設置禁止左轉之標誌，
    此亦為異議人於本院訊問時所是認，參酌該事故現場照片禁止左轉標誌之設置位
    置及卷附中山北路、民權東路道路地圖所示，民權東路東往西方向之指示行進之
    紅綠燈號誌係設置在中山北路西側路口，該禁止左轉標誌則係懸掛於紅綠燈號誌
    之旁，異議人並陳明該路段因施工僅存兩車道供汽車通行，則其縱駕駛汽車於內
    側車道上，對於中山北路西側路口設有禁止左轉之標誌，應無任何辨識之困難。
    再者，民權東路東往西方向，除有兩車道供行駛之外，最左側為公車專用道，異
    議人辨稱未見禁止左轉標誌，即由道路中央，橫越同方向之公車專用道左轉，其
    違規事實更明確無疑。綜上所述，上開違規肇事致人受傷之事實，應堪以認定，
    原處分機關依道路交通管理處罰條例第四十八條第二款、第六十一條第三項、第
    六十三條第一項第一款及違反道路交通管理事件統一裁罰標準表等規定，裁處其
    罰鍰新臺幣六百元，吊扣駕駛執照三個月，並記違規點數一點，核無違誤，其異
    議之聲明為無理由，應予駁回。
據上論斷，應依道路交通案件處理辦法第十九條裁定如主文。
中      華      民      國    九十二    年      四      月    三十      日
                                    臺灣臺北地方法院交通法庭
                                        法  官  朱夢蘋
右正本證明與原本無異。
如不服本裁定，應於裁定送達後五日內向本院提出抗告狀。
                                        書記官  周小玲
中      華      民      國    九十二    年      五      月     七       日


司法院資訊處製作；財團法人民間司法改革基金會備份。
